【裁判字號】    94,易,1758
【裁判日期】    950803
【裁判案由】    侵占
【裁判全文】
臺灣板橋地方法院刑事判決              94年度易字第1758號
    公  訴  人  臺灣板橋地方法院檢察署檢察官
    被      告  乙○○
    選任辯護人  黃宗正律師
上列被告因侵占案件，經檢察官提起公訴（94年度偵字第11633
號），本院判決如下：
    主  文
乙○○連續意圖為自己不法之所有，而侵占自己持有他人之物，
處有期徒刑壹年貳月。
    事  實
一、乙○○與甲○○原為醫病關係，後經熟稔，嗣甲○○因父親
    辭世，留有遺產，甲○○為免其兄弟姊妹見其係任職臺北榮
    民總醫院資深醫師，存有資產而要求其先代為繳納遺產稅，
    遂與乙○○情商先將其名下財產，以乙○○之名義存入金融
    機構，經雙方達成合意後，甲○○即自民國九十三年間起，
    於附表所示時間，以乙○○之名義，採開立存款帳戶或辦理
    定期存款等方式，將如附表所示之金額，分別存入各該金融
    機構，乙○○則將取得之金融機構存摺、定期信託資金憑證
    信託憑證、開戶印鑑章等物交予甲○○，乙○○僅處於保管
    如附表所示金錢之地位。詎乙○○竟基於為自己不法所有之
    概括犯意，於附表所示時間，向各該金融機構謊稱其存摺或
    定存單、開戶印鑑章遺失，並辦理補發申請事宜後，旋即易
    持有為所有，先後於附表所示時間，將如附表之定期存款帳
    戶、信託資金憑證等辦理解約，並領取款項後，侵占入己，
    供己花用，總計金額為新臺幣（下同）四百零四萬元。
二、案經臺北縣政府警察局蘆洲分局報由臺灣板橋地方法院檢察
    署檢察官偵查起訴。
    理  由
壹、程序方面
一、證據能力之說明
    (一)、按被告以外之人於審判外之言詞或書面陳述，除法律有
        規定者外，不得作為證據，刑事訴訟法第一百五十九條
        第一項固有明文；惟同法第一百五十九條之一第二項規
        定：「被告以外之人於偵查中向檢察官所為之陳述，除
        顯有不可信之情況者外，得為證據。」、同法第一百五
        十九條之四第一款則為：「除前三條之情形外，下列文
        書亦得為證據：一除顯有不可信之情況外，公務員職務
        上製作之紀錄文書、證明文書。．．．」。至前揭規定
        所謂不可信之情況，則指法院應審酌被告以外之人於陳
        述時，其所處外在環境、情狀，如：其陳述時之心理狀
        況、有無受到外力干擾等，以為判斷之依據。查以，該
        管檢察官暨司法警察之公務員，本於其因刑事訴訟法規
        定所賦偵查犯罪之職務權限，對告訴人甲○○於偵查中
        所為之調查，並分別製作訊問及警詢筆錄在卷，且告訴
        人於接受檢察官、警察之訊、詢問時，均未有何足致影
        響其自由意願而違背自己意思陳述之情事（參九十四年
        偵字一一六三三卷第四至七頁之警詢筆錄、同卷第三六
        至三八頁、第九九至一○一頁之訊問筆錄），是告訴人
        之偵查、警詢筆錄，顯非該管檢察官、司法警察不法取
        供所得者，均具可信性，故依刑事訴訟法第一百九十五
        條之一第二項、第一百九十五條之四第一款等規定，具
        有證據能力。
    (二)、次查，告訴人於偵查中之九十四年五月九日告訴狀，提
        呈其與被告乙○○交談內容之錄音帶暨節錄錄音譯文，
        業據被告於九十四年七月十九日偵查時，供述以：「沒
        有意見。這些是我講的沒錯。」等語（參偵查卷第三七
        頁）；嗣於本院準備程序中，再經選任辯護人以：請求
        將全部錄音譯文附卷，而為上開證據調查之聲請，由本
        院於九十五年一月二十六日勘驗前揭錄音帶，並製作勘
        驗筆錄附於本院卷；又告訴人於前述告訴狀內，提出如
        附表所載各該帳戶存摺影本、定期信託資金憑證影本、
        明細查詢表影本等資料，以及偵查卷附臺灣土地開發信
        託投資股份有限公司九十四年十月二十日九四業企字第
        ○○四一七四號函、日盛國際商業銀行營業部九十四年
        十一月十日日盛銀營業字第九四三九六號函暨所附定期
        信託資金領出情形表，以及亞洲信託投資股份有限公司
        九十四年十月二十七日刑事陳報狀暨所附信託資金資料
        明細查詢表、印鑑卡影本、信託憑證掛失止付暨補發申
        請書影本、信託憑證影本、甲存支票登記簿影本，暨中
        華商業銀行九十四年十月二十一日（九四）中銀營字第
        ○四四六號函、慶豐商業銀行營業部九十四年十月十九
        日（九四）慶銀（營）字第二二○號函暨所附帳戶相關
        資料、臺東區中小企業銀行臺北分行九十四年十月二十
        一日（九四）東企銀北字第四三七號函暨所附傳票影本
        、存摺掛失止付申請書暨補領書影本、印鑑掛失及更換
        新印鑑申請書等文書，業據被告於本院審理調查證據程
        序時，均表示沒有意見（見本院九十五年七月二十日審
        判筆錄第七頁），是以，經本院合議庭審酌上揭各該文
        書作成時之情況，並無何虛捏作假情事，足認為適當，
        依刑事訴訟法第一百五十九條之五第一項規定，前述告
        訴人所提錄音帶暨全部錄音譯文、存摺影本、憑證影本
        、明細查詢資料，以及所提各該銀行回函暨所附資料等
        ，均得為證據。
    (三)、又查，被告乙○○之警詢、偵查筆錄，係屬該管司法警
        察、檢察官本於刑事訴訟法規定所賦偵查犯罪職務權限
        ，對之於偵查中所為調查、訊問而製作之紀錄文書，且
        被告於警詢、偵查以至本院準備暨審理程序，均未就該
        等文書執以：其有受強暴、脅迫、恐嚇、詐欺甚且疲勞
        訊問等不正方法，違反其意願而取供等情事，因認被告
        於警詢、偵訊時所為之供述，其任意性並無重大疵議可
        言，自得採為本案犯罪事實認定之證據。
二、證據調查之聲請
    公訴人於九十五年一月十二日本院準備程序中，請求傳喚證
    人（兼告訴人）甲○○，以為證明被告乙○○有無如告訴人
    所指訴之犯罪事實。經本院合議庭審究結果，因認證人甲○
    ○就如事實欄所述犯罪情節，有傳喚到庭作證之必要，故就
    上開證人之聲請，應予准許（至證人所為證述內容與本案犯
    罪事實認定之心證理由，則詳參後述），先為說明。
三、新舊法比較適用
    (一)、按中華民國刑法前於九十四年二月二日修正公布，自九
        十五年七月一日施行。依九十五年七月一日施行之刑法
        第二條規定第一項規定：「行為後法律有變更者，適用
        行為時之法律。但行為後之法律有利於行為人者，適用
        最有利於行為人之法律。」。查以，被告乙○○行為時
        間係自九十四年一月二十四日起迄至同年三月二十一日
        為止，而於行為後九十五年七月一日施行之刑法第五十
        六條「連續犯」規定，業經修正刪除。故被告於行為後
        ，法律已有變更，據依前揭規定，應為新、舊法之比較
        適用結果，適用最有利於行為人之法律。
    (二)、修正前刑法第五十六條規定：「連續數行為而犯同一之
        罪名者，以一罪論。但得加重其刑至二分之一。」，至
        九十五年七月一日修正公布施行之刑法，則將前開「連
        續犯」規定加以刪除，其修正理由略謂：「二、按連續
        犯在本質上究為一罪或數罪，學說上迭有爭議，一般均
        認為連續犯在本質上應屬數罪，僅係基於訴訟經濟或責
        任吸收原則之考量，而論以一罪，故本法承認連續犯之
        概念，並規定得加重其刑至二分之一。然本法規定連續
        犯以來，實務上之見解對於本條『同一罪名』之認定過
        寬，所謂『概括犯意』，經常可連綿數年之久，且在採
        證上多趨於寬鬆，每每在起訴之後，最後事實審判決之
        前，對繼續犯同一罪名之罪者，均適用連續犯之規定論
        處，不無鼓勵犯罪之嫌，亦使國家刑罰權之行使發生不
        合理之現象。因此，基於連續犯原為數罪之本質及刑罰
        公平原則之考量，其修正既難以週延，爰刪除本條有關
        連續犯之規定。」。本件被告乙○○有如事實欄所述行
        為，均係犯犯罪構成要件相同之同一罪名，核其本質，
        固屬於個別獨立之數行為，然依修正前刑法第五十六條
        規定，僅論以連續犯之裁判上一罪關係，於科刑時，則
        加重其刑至二分之一。而依修正後刑法規定，被告如上
        所述各該行為，可能係數罪併罰，且應依修正後刑法第
        五十一條規定，定其應執行刑。故而，經比較新、舊法
        適用結果，顯然修正前之規定較有利於被告。
    (三)、又刑法第三百三十五條第一項之侵占罪，法定刑為五年
        以下有期徒刑、拘役或科或併科一千元以下罰金，而修
        正後刑法施行法增訂第一條之一規定：「中華民國九十
        四年一月七日刑法修正施行後，刑法分則編所定罰金之
        貨幣單位為新臺幣。九十四年一月七日刑法修正時，刑
        法分則編未修正之條文定有罰金者，自九十四年一月七
        日刑法修正施行後，就其所定數額提高為三十倍。但七
        十二年六月二十六日至九十四年一月七日新增或修正之
        條文，就其所定數額提高為三倍」，另刑法第三十三條
        第五款修正為：「主刑之種類如下：五、罰金：新臺幣
        一千元以上，以百元計算之」，是依修正後之法律，刑
        法第三百三十五條第一項侵占罪所得科處之罰金刑最高
        為新臺幣三萬元、最低為新臺幣一千元；然依被告行為
        時之刑罰法律，即罰金罰鍰提高標準條例第一條前段規
        定之提高倍數十倍及修正前刑法第三十三條第五款規定
        之罰金最低額一元計算，該罪之罰金刑最高為銀元一萬
        元，最低額為銀元一元，若換算為新臺幣，最高額雖與
        新法同為新臺幣三萬元，然最低額僅為新臺幣三元。因
        此，比較上述修正前、後之刑罰法律，自以被告行為時
        關於科處罰金刑之法律較有利於被告。是本件依首揭刑
        法第二條第一項前段規定，自應適用被告行為時之法律
        ，即修正前刑法之相關規定論處。
貳、實體方面
一、訊據被告乙○○固不否認告訴人甲○○有交付如附表所示之
    金錢，而以其名義存入各該金融機構，嗣其先後向各存款銀
    行辦理解約，並領取款項等事實，惟矢口否認有何侵占犯行
    ，其辯稱略以：告訴人原本要買房子給伊，但是伊本來就有
    房子，告訴人就轉換現金給伊，錢是告訴人自願給伊的。其
    選任辯護人則以：
    (一)、告訴人與被告係醫病關係，九十二年起發展為婚外情，
        九十三年間，告訴人表示要送被告一棟房子，被告當時
        已貸款購有房屋，予以婉拒，後告訴人即陸續交付被告
        現款，要被告存入銀行，被告沒有拒絕。被告有意與告
        訴人有長久關係，嗣被告辭去工作至國立空中大學唸書
        ，告訴人反對，二人時常因此發生爭執，而於九十四年
        一、二月間，告訴人與被告又因上開話題發生爭吵，被
        告不堪其擾，提出分手要求，竟遭告訴人毆打，被告極
        為氣憤，始前往銀行將前述存款領走。
    (二)、且依被告記憶，被告存款時，告訴人僅陪同前往一次，
        其餘均係被告自行前往存款，存摺、印章亦均由被告自
        行保管，嗣告訴人因懷疑被告另結識男友，始將上開存
        摺、印章取走保管。
    (三)、況告訴人於告訴狀內，指訴以：「父親於幾年前辭世，
        留有遺產，恐為不法份子覬覦，而以被告名義將存款存
        入銀行」等語（參偵查卷第十三頁），嗣於九十四年七
        月十九日偵查庭訊問時，改稱：「我父親死亡有一筆遺
        產，我怕代書跟我勒索，所以把錢存在乙○○戶頭」等
        語（參偵查卷第三七頁），前後已不一致。復依偵查卷
        第一○八、一○九頁之告訴人遺產稅繳款書所載，告訴
        人遺產稅本稅核定金額頗高，足見其父親遺產總額甚鉅
        ，則依告訴人所述，其係恐承辦代書心生勒索之不法意
        圖，始將其中四百零四萬遺產存至被告戶頭，顯不足採
        信。再者，告訴人於九十四年十一月二十一日補充告訴
        理由狀內，又稱：「告訴人是擔心太多的銀行存款，一
        方面是安全顧慮，又思其他兄弟是否因此不肯分擔遺產
        稅之繳納才以被告名義存款」（參偵查卷第一○五頁）
        ，然告訴人之父遺產總額甚鉅，其兄弟姊妹豈可能僅因
        告訴人有四百零四萬元存款，即不肯分擔遺產稅？縱上
        情屬實，告訴人亦得請求以遺產支付遺產稅，況告訴人
        之兄弟姊妹，深知其長年從事高薪之醫師工作，亦無不
        知告訴人財力狀況之理，如渠等有拒絕分擔遺產稅之意
        ，亦不因告訴人戶頭短少四百零四萬元即更改其心。又
        告訴人之兄弟姊妹，並未代為保管告訴人存摺，自無從
        得知告訴人存款是否短少四百零四萬元，足見告訴人所
        述顯然不實。本件被告係因告訴人不顧情誼，一時氣憤
        ，始領取上開款項，且被告認為該款項是告訴人原本要
        給其使用，被告並無為自己不法所有之意圖等意旨，為
        被告乙○○作出如上辯護。
二、經查：
    (一)、被告有於附表所示時間，在附表所示金融機構，以自己
        名義設立金融帳戶，並將如附表所示款項存入各該帳戶
        ，嗣先後於附表所示時間，向各該金融機構申辦存摺、
        印鑑或信託資金憑證遺失補發事宜後，再辦理解約，領
        取金錢等事實，業據被告迭於警詢、偵查暨本院審理時
        ，均坦承不諱；復有前揭各該金融機構函復暨陳報之帳
        戶相關資料、定期存款明細查詢表、存摺（含印鑑）遺
        失暨補發申請書、印鑑卡影本、支票簿影本等文書附於
        偵查卷，足為憑據。是本案應予究明者，乃被告就告訴
        人交付如附表所示之款項，以自己名義存入附表所載各
        該金融機構帳戶，究係基於如何緣由？又被告於附表所
        示時間，向各金融機構辦理解約，並領取各該存款，是
        否係意圖自己不法所有，而易持有為所有之意思，將上
        開款項侵占入己？
    (二)、本院傳喚證人（兼告訴人）甲○○到庭證述以：「（你
        怎會認為乙○○侵占你的四百零四萬？）因為都是我的
        錢。（經過如何？）這些錢都是我用他的名義存的，有
        經過他的同意。存摺、印章及存單都在我手上，他沒有
        經過我的同意，去謊報遺失，去把錢領出來。（你怎麼
        發現？）因為有一個亞洲信託到期，我去處理，才知道
        錢被他領走。（被告以謊報遺失存摺、憑證方式解約，
        領走這些四百零四萬有無經過你事先或事後同意？）我
        都不同意。．．．（被告說這筆錢是你贈與給他，有何
        意見？）完全不正確。．．．（你確實經過被告同意用
        被告名義把錢存在帳戶裡面，存摺、帳戶、印章都保管
        在你那邊，後來被告未經過你同意向銀行謊報遺失，把
        錢提出來，你的意思是這樣？）是的。」等語（參本院
        卷九十五年七月二十日審判筆錄第三至四頁），核與告
        訴人於警詢、偵查中指訴以：其先經被告同意，以被告
        名義存款代為保管金錢，始先後交付被告現款，存入被
        告所有、如附表所載各該金融機構帳戶內之情節，互核
        均屬相符，足悉告訴人確有將附表所載總額為四百零四
        萬元之金錢，先後交付被告，並以被告名義，分別存入
        各該金融機構帳戶內之事實甚明。
    (三)、而辯護人於反詰問證人時，復稱以：「（你跟被告之間
        不是男女朋友關係？）不是。是醫病關係。（被告在八
        十二年有沒有掛你的門診看病？）沒有。九十二年三月
        十二日以後才有掛診看病。（你跟他沒有特別關係，只
        有醫病關係，你怎會把四百零四萬這筆錢存在被告名下
        ？）我在偵查中說過，因為我父親過世，要交遺產稅，
        我有好幾個兄弟姊妹，我怕他們知道我有錢要叫我一個
        人繳這些稅，所以才會存在被告戶頭。因為被告一再跟
        我鼓吹說他可以幫忙我，不要讓我的兄弟姊妹知道我有
        這筆錢。．．．（你在告訴狀說是怕不法份子覬覦才把
        錢存入被告戶頭，這與偵查中所述為了怕代書勒索，有
        何意見？）我父親生前被代書勒索，不是我被勒索，我
        是怕他會找我，但是他沒有找我。（為何怕代書勒索就
        要把錢存在乙○○戶頭？）我有講兄弟姊妹也是問題。
        ．．．（為何檢察官問你時，你說怕代書勒索，所以把
        錢存入乙○○戶頭？）因為我父親生前賣了一塊土地，
        被代書勒索，我父親過世，我怕代書會轉而向我勒索。
        ．．．（你的意思是因為遺產多，所以怕代書勒索？）
        不是，因為代書幫我父親辦過戶的事情，他要收額外費
        用。．．．（你有沒有說要送被告一棟房子？）沒有。
        （有沒有說要提供生活費給被告？）沒有。」等語（參
        同上審判筆錄第四至六頁），觀以證人上開證述內容，
        與其在警詢、偵查時所為稱述情節互為參析結果，均屬
        一致而無扞格之處。況且，證人甲○○對於其係經由被
        告乙○○同意，始借用被告名義設立之金融帳戶，存入
        自己所有之款項共四百零四萬元，並由證人保管各該帳
        戶存摺、印章及憑證一節，亦提出各該帳戶存摺、定期
        信託資金憑證、信託憑證暨帳戶明細查詢表（以上均影
        本）等在卷足佐，益徵證人所為前揭證述語詞，尚非虛
        妄而不可信。
    (四)、再者，據本院勘驗告訴人九十四年五月九日告訴狀提呈
        錄音帶全情結果，該錄音帶內錄有被告與告訴人間之對
        話，內容則係告訴人向被告詢問有關附表所示存款暨解
        約情事。而依告訴人提出前開錄音譯文節錄暨本院於勘
        驗筆錄中所為補充說明等內容，足可知悉者，乃被告對
        於告訴人前所交付之金錢，固以被告名義存入各該金融
        機構帳戶內，惟該等款項仍係告訴人所有，被告僅係立
        於持有人地位，況且，被告未經告訴人同意，即不得任
        意解約，並領取款項花用等情，均知所甚詳。第以，被
        告於告訴人就各該存款如何辦理解約，又解約後領取款
        項去向為何之事項，向被告提出疑詢時，被告復答稱：
        「我拿去用了，拿去做期貨」（偵查卷第四一頁正面）
        、「存單我辦遺失補單」（偵查卷第四一頁反面、本院
        勘驗筆錄第一頁）、「期貨，一下就賠掉很多。」（同
        上勘驗筆錄第二頁）、「我只是想去投資。（告訴人：
        你居然敢做？你沒有我同意啊。）你不會同意啊。」（
        同上勘驗筆錄第二頁）、「我又沒拿去用。我只是拿去
        投資。」（同上勘驗筆錄第三頁）、「（告訴人：你什
        麼時候開始領的？）二月十四日。．．．我都是陸陸續
        續，最後一筆是二月十四日。」、「（告訴人：你明明
        知道這些錢是我的。）對，我知道。」（以上，均見同
        前勘驗筆錄第四頁）等語，足證被告明確知悉告訴人所
        交付如附表之四百零四萬元現款，均係告訴人所有，僅
        係以被告名義存入各該金融帳戶，並非告訴人贈與被告
        或提供被告花用所需，且各該存摺、印章及信託（資金
        ）憑證等物，亦均置於告訴人管領支配範圍，被告竟未
        取得告訴人之同意，即向各該金融機構先辦理存單遺失
        補發事宜，旋將各該定期存款予以解約，並領取款項，
        復將取得之金錢，供以買賣期貨投資花用，而為事實上
        處分行為，益徵被告確有為自己不法所有之意圖，而易
        持有為所有之意思，要屬明確。
    (五)、至被告於本院審理時，固提出其上記載保險受益人為告
        訴人之人壽保險單影本附卷，供以證明被告與告訴人間
        並非單純醫病關係。惟查，本院卷附被告乙○○人壽保
        險單影本，充其所及者，僅得證明被告有向保險人指定
        將告訴人甲○○列為保險受益人其一之情，仍無從證明
        被告有無取得告訴人同意，始將附表所示各該定期存款
        辦理解約，並領取款項，供己花用等事實，自不得據以
        為被告有利之認定。
    (六)、綜據前述，被告既未取得告訴人之同意，竟仍於附表所
        示時間，先後向各該金融機構辦理定期存款解約事宜，
        並領取如附表所載款項共四百零四萬元後，供己花用，
        顯係意圖為自己不法所有，而易持有為所有之意思，將
        告訴人所有之前述四百零四萬元現款，侵占入己。本案
        事證已經積極明確，被告犯行，堪予認定。
三、核被告乙○○所為，係犯修正前刑法第三百三十五條第一項
    之侵占罪；又被告先後多次犯行，時間緊接，行為方式無異
    ，且所犯均係犯罪構成要件相同之罪名，顯係基於概括犯意
    而為，為連續犯，應依修正前刑法第五十六條規定論以一罪
    ，加重其刑。爰審酌被告並無前科，素行尚稱良好，其受告
    訴人請託，將告訴人交付之金錢，存入以自己名義申設之金
    融帳戶內，本應善盡己責，妥適保管，詎被告竟基於意圖為
    自己不法所有之概括犯意，易持有為所有，以存摺、印鑑或
    定期存款憑證遺失須補辦為由，先後向如附表所示之銀行，
    辦理定期存款解約事宜，並領取各該款項，侵占入己之犯罪
    動機、目的及手段方式，侵占款項數額高達四百零四萬元，
    告訴人所受損害程度顯非輕微，犯罪後猶否認犯行之態度，
    迄今尚未與告訴人達成和解，暨綜合偵、審程序中之一切情
    狀等，酌情量處如主文所示之刑。
據上論斷，應依刑事訴訟法第二百九十九條第一項前段，刑法第
二條第一項、修正前第五十六條、第三百三十五條第一項，罰金
罰鍰提高標準條例第一條前段，判決如主文。
本案經檢察官陳鴻濤到庭執行職務。
中    華    民    國    95    年    8     月    3     日
                  刑事第七庭審判長法    官   胡堅勤
                                  法    官   李君豪
                                  法    官   崔玲琦
以上正本證明與原本無異。
如不服本判決，應於判決送達後十日內，向本院提出上訴狀（應
附繕本），上訴於臺灣高等法院。
                                  書 記 官   吳詩琳
中    華    民    國    95    年    8     月    3     日
附表：
┌──┬────┬────┬────┬───────┬────┬────┬────┐
│編號│金融機構│金    額│存入時間│定期存款單號或│解約時間│解約方式│備    註│
│    │名    稱│(新臺幣)│        │存  摺  帳  號│        │        │        │
├──┼────┼────┼────┼───────┼────┼────┼────┤
│1   │臺灣土地│9萬元   │93年3 月│00000000      │94年3 月│先於94年│臺灣土地│
│    │開發信託│        │11日    │              │21日    │3月2日辦│開發信託│
│    │投資股份│        │        │              │        │理憑證遺│投資股份│
│    │有限公司│        │        │              │        │失補發程│有限公司│
│    │（現已讓│        │        │              │        │序，嗣於│94年10月│
│    │售交割予│        │        │              │        │左述時間│20日94業│
│    │日盛國際│        │        │              │        │，辦理解│企字第00│
│    │商業銀行│        │        │              │        │約。    │4174號函│
│    │）      │        │        │              │        │        │；      │
│    │        │        │        │              │        │        │日盛國際│
│    │        │        │        │              │        │        │商業銀行│
│    │        │        │        │              │        │        │94年11月│
│    │        │        │        │              │        │        │10日日盛│
│    │        │        │        │              │        │        │銀營業字│
│    │        │        │        │              │        │        │第94396 │
│    │        │        │        │              │        │        │號函暨附│
│    │        │        │        │              │        │        │件（偵卷│
│    │        │        │        │              │        │        │第91至96│
│    │        │        │        │              │        │        │頁）    │
├──┼────┼────┼────┼───────┼────┼────┼────┤
│2   │同    上│40萬元  │93年5 月│00000000      │94年3 月│先於94年│同    上│
│    │        │        │7 日    │              │10日    │3月2日辦│        │
│    │        │        │        │              │        │理憑證遺│        │
│    │        │        │        │              │        │失補發程│        │
│    │        │        │        │              │        │序，嗣於│        │
│    │        │        │        │              │        │左述時間│        │
│    │        │        │        │              │        │，辦理解│        │
│    │        │        │        │              │        │約。    │        │
├──┼────┼────┼────┼───────┼────┼────┼────┤
│3   │同    上│50萬元  │93年5 月│00000000      │94年3 月│同    上│同    上│
│    │        │        │7 日    │              │10日    │        │        │
├──┼────┼────┼────┼───────┼────┼────┼────┤
│4   │同    上│45萬元  │93年6 月│00000000      │94年3 月│同    上│同    上│
│    │        │        │24日    │              │10日    │        │        │
├──┼────┼────┼────┼───────┼────┼────┼────┤
│5   │亞洲信託│50萬元  │93年3 月│000-000-000000│94年2 月│於左述時│亞洲信託│
│    │投資股份│        │15日    │8-7           │14日    │間辦理信│投資股份│
│    │有限公司│        │        │              │        │託憑證掛│有限公司│
│    │        │        │        │              │        │失止付並│陳報狀暨│
│    │        │        │        │              │        │暨補發申│附件（偵│
│    │        │        │        │              │        │請程序後│卷第77至│
│    │        │        │        │              │        │，旋即於│89頁）  │
│    │        │        │        │              │        │同日辦理│        │
│    │        │        │        │              │        │解約。  │        │
├──┼────┼────┼────┼───────┼────┼────┼────┤
│6   │同    上│50萬元  │93年4 月│000-000-000000│94年2 月│同    上│同    上│
│    │        │        │8 日    │6-0           │14日    │        │        │
├──┼────┼────┼────┼───────┼────┼────┼────┤
│7   │中華商業│10萬元  │93年3 月│000-00-000000-│94年2 月│憑存摺及│中華商業│
│    │銀行    │        │29日    │0-00          │14日    │留簽章辦│銀行94年│
│    │        │        │        │              │        │理解約。│10月21日│
│    │        │        │        │              │        │        │(94)中銀│
│    │        │        │        │              │        │        │營字第04│
│    │        │        │        │              │        │        │46號函（│
│    │        │        │        │              │        │        │偵卷第76│
│    │        │        │        │              │        │        │頁）    │
├──┼────┼────┼────┼───────┼────┼────┼────┤
│8   │同    上│50萬元  │93年4 月│000-00-000000-│94年2 月│同    上│同    上│
│    │        │        │9 日    │0-00          │14日    │        │        │
├──┼────┼────┼────┼───────┼────┼────┼────┤
│9   │同    上│60萬元  │93年4 月│000-00-000000-│94年2 月│同    上│同    上│
│    │        │        │29日    │0-00          │14日    │        │        │
├──┼────┼────┼────┼───────┼────┼────┼────┤
│10  │臺東區中│30萬元  │93年3 月│000-000000000 │94年1月 │於左述時│臺東區中│
│    │小企業銀│        │15日    │(原定期存款單 │24日    │間，先辦│小企業銀│
│    │行臺北分│        │        │號：000000000)│        │理存摺、│行臺北分│
│    │行      │        │        │              │        │印鑑掛失│行存摺封│
│    │        │        │        │              │        │補發及更│面、內頁│
│    │        │        │        │              │        │換印鑑程│影本（偵│
│    │        │        │        │              │        │序後，旋│卷第27至│
│    │        │        │        │              │        │即於同日│28頁）  │
│    │        │        │        │              │        │辦理解約├────┤
│    │        │        │        │              │        │。      │臺東區中│
│    │        │        │        │              │        │        │小企業銀│
│    │        │        │        │              │        │        │行臺北分│
│    │        │        │        │              │        │        │行94年10│
│    │        │        │        │              │        │        │月21日  │
│    │        │        │        │              │        │        │(94)東企│
│    │        │        │        │              │        │        │銀北字第│
│    │        │        │        │              │        │        │437號函 │
│    │        │        │        │              │        │        │暨附件（│
│    │        │        │        │              │        │        │偵卷第65│
│    │        │        │        │              │        │        │至72頁）│
├──┼────┼────┼────┼───────┼────┼────┼────┤
│11  │慶豐商業│10萬元  │93年3 月│000-00-000000-│94年2 月│於左述時│慶豐商業│
│    │銀行    │        │29日    │1-00          │14日    │間，先辦│銀行94年│
│    │        │        │        │              │        │理存摺掛│10月19日│
│    │        │        │        │              │        │失補發後│(94)慶銀│
│    │        │        │        │              │        │，旋即於│(營)字第│
│    │        │        │        │              │        │同日辦理│220號函 │
│    │        │        │        │              │        │解約。  │暨附件（│
│    │        │        │        │              │        │        │偵卷第73│
│    │        │        │        │              │        │        │至74頁）│
└──┴────┴────┴────┴───────┴────┴────┴────┘
附錄本案論罪科刑法條全文：
中華民國刑法第三百三十五條
意圖為自己或第三人不法之所有，而侵占自己持有他人之物者，
處五年以下有期徒刑、拘役或科或併科一千元以下罰金。
前項之未遂犯罰之。


司法院資訊處製作；財團法人民間司法改革基金會備份。
